【裁判字號】    89,易,731
【裁判日期】    900430
【裁判案由】    竊盜等
【裁判全文】
臺灣苗栗地方法院刑事判決                          八十九年度易字第七三一號
    公  訴  人  臺灣苗栗地方法院檢察署檢察官
    被      告  丙○○
                甲○○
右列被告因竊盜等案件，經檢察官提起公訴（八十九年度偵字第一四一七號、一六六
二號），本院判決如左：
    主      文
丙○○連續竊盜，累犯，處有期徒刑捌月。
甲○○收受贓物，處有期徒刑肆月，如易科罰金，以參佰元折算壹日。
    事      實
一、丙○○前於民國八十四年間因違反麻醉藥品管理條例案件，經臺灣新竹地方法院
    判處有期徒刑五月確定，於八十四年八月二十四日易科罰金執行完畢，詎仍不知
    悔改，竟基於竊盜之概括犯意，先後為以下二竊盜犯行：
  (一)於八十九年三月二十八日上午八時許，在苗栗縣苗栗市○○街五十號前，因見弘
    逸自動工程有限公司（下稱弘逸公司）所有之車號ＬＱ─七０一九號自小貨車，
    與自身所有已不堪使用之車號ＬＺ─二九九二號自小貨車，乃相同之廠牌、車型
    及顏色，認有機可乘，竟基於意圖為自己不法所有之犯意竊取之，得手後，旋將
    該車車牌丟棄，另於車門處以白色油漆書寫車號「ＬＺ─２９９２」號，而將該
    車留供己用。嗣丙○○於同年四月七日駕駛前開竊得之自小貨車行經苗栗縣苗九
    線某路段時，因該車不慎陷入泥巴而動彈不得，乃拜託不知情蔡翔宇、另一不詳
    姓名年籍之男子及知情之甲○○幫忙推車，甲○○並以其胞兄江文富所有現為其
    所用車號ＰＳ—七八０七號自用小客車在前拖車，俟前開丙○○竊得之自小貨車
    拖出泥沼後，甲○○所用之前開自小客車亦因此發生拋錨故障。迨同日晚間八時
    許（起訴書誤載為十一時許）在位於苗栗縣後龍鎮外埔里二十之三號丙○○住處
    ，甲○○欲外出購物時，乃向丙○○借得該部自小貨車，並欲於隔日用以拖吊前
    開拋錨之自小客車，而予收受該贓車。而甲○○駕駛該前開自小貨車行經苗栗縣
    後龍鎮台六十一線省道與苗一二六線（起訴書誤載為苗九線）縣道路口處時，因
    該車電瓶沒電，乃將車停放於路旁，並於翌日（即八日）中午十二時五十分請友
    人戊○○騎乘機車上載甲○○並攜帶電瓶、電線等物至上址，而正當甲○○使用
    電瓶、電線等物啟動上開失竊自小貨車之際，為在場埋伏之員警當場查獲，並於
    該車內起獲丙○○所有之皮包、證件而查悉上情。
  (二)丙○○復承接前述竊盜之概括犯意，於八十九年四月二十二日上午六時許，進入
    門未鎖之苗栗縣後龍鎮海埔里六鄰五十一之三號前倉庫內（侵入建築物部分未據
    告訴），竊取丁○○所有之冰桶一只、釣具一批及發電機、背負式農用噴霧器、
    充電器各一台等物，得手後，旋將冰筒藏置於住處，其餘物品則藏放於苗栗縣後
    龍鎮外埔里二鄰七號附近產業道路草叢內。迨同年月二十六日上八時許，經警於
    上開處所查獲冰桶等失竊物品，始悉上情。
三、案經苗栗縣警察局竹南分局報請臺灣苗栗地方法院檢察署檢察官偵查起訴。
    理      由
一、右揭事實欄一(二)之事實，業據被告丙○○坦承不諱，核與被害人丁○○於警訊指
    述失竊情節相符，復有贓物認領保管單一紙附卷可稽，被告丙○○之自白與事實
    相符，此部分犯行洵堪認定。至右揭事實欄一(一)之事實，業據被告甲○○坦承收
    受贓物等情不諱，而被告丙○○則矢口否認有何竊取前開自小貨車之犯行，辯稱
    ：伊沒有偷車，也沒有將車借給甲○○，係甲○○誣陷伊云云。是本件應審究者
    ，闕為前開車號ＬＱ─七０一九號自用小貨車，是否係被告丙○○所竊取，並借
    予甲○○使用？經查：
  (一)弘逸公司所有車號ＬＱ─七０一九號自用小貨車，係八十九年三月二十八日上午
    八時許，在苗栗縣苗栗市○○街五十號前遭人竊取之事實，業據證人即弘逸公司
    會計黃良惠證述屬實，並有贓物認領保管單、車輛竊盜、車牌失竊資料個別查詢
    報表—查詢車輛認可資料表各一紙附卷可稽。又被告丙○○於八十九年四月七日
    駕駛前開失竊之自小貨車行經苗栗縣苗九線某路段時，因該車不慎陷入泥巴而動
    彈不得，乃拜託友人蔡翔宇、甲○○及另一不詳姓名年籍之男子幫忙推車，甲○○並以其胞兄江文富所有之車號ＰＳ—七八０七號自用小客車在前拖車之事實，
    業據被告甲○○供承明確，核與證人蔡翔宇於偵查中證述相符（見乙○八十九年
    度偵字一四一七號卷第五十四頁）。蔡翔宇復證稱：「（問：當時丙○○是否說
    該損壞車輛（指ＬＱ─七０一九號自用小貨車）是他的？）對。」等語（同前偵
    字卷第五十四頁）。再者，被告甲○○以車號ＰＳ—七八０七號自用小客車在前
    幫忙拖車，導致該自小客車故障，事後被告甲○○則將該車吊往江文富所經營位
    於彰化縣西湖鎮○○路○段一一五號匯豐汽車股份有限公司溪湖保養廠修理等情
    ，業據被告甲○○供承明確，並有該公司結帳清單、統一發票各一紙附卷可稽（
    見本院九十年三月二日訊問筆錄後）。是以，綜核前開被告丙○○拜託證人蔡翔
    宇、被告甲○○等人幫忙推車，及向證人蔡翔宇自稱該車係其所有等情以觀，被
    告丙○○於案發前確有使用該部贓車無疑。
  (二)又被告甲○○所用車號ＰＳ—七八０七號自小客車因幫忙被告丙○○拖車而發生
    故障，已如前述。而被告甲○○於八十九年四月七日晚間八時許在丙○○住處欲
    外出購物時，乃向丙○○借得前開贓車，並欲於隔日用以拖吊前開故障之自小客
    車，惟行經苗栗縣後龍鎮台六十一線省道與苗一二六線縣道路口處時，因該電瓶
    沒電，乃將車停放於路旁，並於翌日（即八日）中午十二時五十分請友人戊○○
    騎乘機車上載甲○○並攜帶電瓶、電線等物至上址，而於正當甲○○使用電瓶、
    電線等物啟動上開失竊自小貨車之際，而為警當場查獲，並於該車內起出一內裝
    有被告丙○○證件之皮包等情，業據被告甲○○供承不諱，並有證人戊○○證述
    以機車承載甲○○去啟動自小貨車經過及證人己○○即當場查獲之員警證述查獲
    經過屬實。而前開於贓車內所起出之皮包及證件，均係被告丙○○所有，嗣後並
    由丙○○自苗栗縣警察局竹南分局外埔所領回之事實，業據被告丙○○於本院審
    理時供認屬實（九十年二月十六日訊問筆錄第六頁）。準此，就為何被告丙○○
    所有之皮包及證件會出現在前開贓車內一節，被告丙○○於本院審理時辯稱：伊
    的皮包是在伊家旁的寮仔掉的，戊○○告訴伊係甲○○偷了後，放在車上的云云
    （見八十九年十月二十六日訊問筆錄）。然查，被告丙○○前於偵查中卻供稱：
    「（問：為何你的身分證件在該車上車上找到？）我原放在綽號「阿本」之人家
    。」、「（問：阿本之年籍住所？）不知道。」等語（見八十九年度偵字第一四
    一七號卷第四十頁），是以，該證件究係放在丙○○家中之寮仔或「阿本」處，
    其先後所供不一，本屬有疑。又經本院審理時當庭隔離訊問被告丙○○及證人戊○○之結果，證人戊○○雖於本院審理時雖證稱：「（問：甲○○曾否帶有一個
    小皮包？）有，在後龍大庄朋友家看到他拿在手中，當時他叫我載他去牽車（即
    贓車），那皮包是淺草綠色的，長方形的，約有一尺常，寬約十公分，深十五公
    分，是卷（指刑事卷）皮的草綠色.....。」、「江（指被告甲○○）把皮包（
    上開所說的皮包）放在（贓車）座墊旁....。」等語。被告丙○○則供稱：「（
    問：你有無使用皮包之習慣？）有，我的是常約一尺，寬約十五公分，......，
    警察查到的是棕色......。」（見八十九年十一月二十八日訊問筆錄第十二頁）
    等語，並經本院當庭命被告丙○○確認係法庭上欄杆之棕色。是以，就同一皮包
    究竟是棕色或淺草綠色，被告丙○○及證人戊○○就此重要而明顯之表徵竟所述
    不一，誠屬可疑。參以證人己○○於本院審理時證稱：「（問：皮包是你發現的
    ？是何顏色？）黑色或棕色。」等語（見八十九年十二月十四日訊問筆錄第五頁
    ），可見證人戊○○所稱與事實並不相符。又證人戊○○係被告丙○○所聲請傳
    喚（見八十九年十一月十六日訊問筆錄第三頁），斯時二人均在臺灣台中戒治所
    戒治中，有本院送達證書二紙可參，而被告丙○○亦供認於八十九年十月二十六
    日出庭前有接觸過證人戊○○（見八十九年十月二十六日訊問筆錄第四頁），是
    證人戊○○前開所陳即不無可疑，尚難據為有利於被告丙○○之認定。綜上，被
    告丙○○之皮包應係原本即由被告丙○○自行放置在前開贓車內，而非證人戊○○載被告甲○○時由甲○○所放入等情，應堪認定。
  (三)又前開贓車並未懸掛車牌，而於車門處有以白色油漆書寫之「ＬＺ─２９９２」
    號等情，業據證人庚○○及證人己○○於警、偵訊及本院審理時證述明確。而Ｌ
    Ｚ─二九九二號則為丙○○所有之自小貨車車號一節，亦據被告丙○○供認屬實
    ，並有該車車籍資料（汽車過戶登記書、汽車新領牌照登記書、保證書）影本各
    一紙附卷可稽。就此被告雖辯稱：伊沒有將自己車之車號寫在贓車上，不知贓車
    上之車號是誰寫的云云。然觀諸ＬＺ─二九九二號之車籍作業系統—查詢認可資
    料及ＬＱ─七０一九號之車輛竊盜、車牌失竊資料個別查詢報表—查詢車輛認可
    資料（分別見本院九十年三月二日訊問筆錄後及乙○八十九年度偵字第一四一七
    號卷第十二頁），互核比較之結果，兩車廠牌同為「福特」，車身顏色皆係藍色
    ，且排氣量與載重均屬相同。復參諸經本院命證人己○○至丙○○家拍攝被告所
    有之前開ＬＺ─二九九二號自小貨車照片三張（見九十年三月二日訊問筆錄後）
    ，供證人庚○○當庭比較之結果，除了ＬＱ─七０一九號車有油壓式車斗（指車
    後蓋有供載貨上下之裝置）、車門旁沒有如ＬＺ─二九九二號車上有白色之裝飾
    圖示以外，就兩台車之車型而言係大致相同，且車門旁之車號都是寫在同一位置
    （見九十年三月二日訊問筆錄第六頁）。況據證人己○○證稱：「（問：你們發
    現那贓車時，是否已知道丙○○有同一款車子？）知道，也知道他的車子停在他
    家的巷子裡。但沒有看他開出來過，已停在那邊很久了。」（同前筆錄第四頁）
    ，並觀諸被告前開ＬＺ─二九九二號自小貨車照片三張，可知該部車已有相當時
    日未駕駛而已接近廢棄之狀態。以此參觀互證，並綜合前開丙○○曾使用該部贓
    車，及將己皮包、證件放在該部贓車等情以觀，被告丙○○係見ＬＱ─七０一九
    號自小貨車與己所有惟已廢棄之ＬＺ─二九九二號自小貨車之廠牌相同、外觀及
    顏色相似，乃基於不法所有意圖竊取之，俟並丟棄該贓車車牌，及在贓車門旁書
    寫己車車號以避人耳目等情，應堪認定。是被告丙○○所辯皆係卸責之詞，委無
    足取，其竊車之犯行，洵堪認定。
  (四)承上，前開ＬＱ─七０一九號自小貨車車既係丙○○所竊得，而被告甲○○亦供
    認於拖車時即知該車係贓車（八十九年十月二十六日訊問筆錄第四頁），卻仍向
    丙○○借用該部贓車，可見其係知贓而仍予收受持有之。此外，復有贓物認領保
    管單、車輛竊盜、車牌失竊資料個別查詢報表—查詢車輛認可資料各一紙附卷可
    稽。被告甲○○之自白與事實相符，應堪採信，其收受贓物之犯行，洵堪認定。
    至被告甲○○雖於警訊中供稱贓車係八十九年四月七日二十三時向被告丙○○所
    借，而於本院審理時改稱係同日晚上二十時許所借得，然被告丙○○及甲○○被
    訴之犯行既已依積極證據認定之，故此時間上稍有出入並無礙於被告二人犯行之
    認定，附此敘明。
二、核被告丙○○就事實欄一(一)及(二)所為，均係犯刑法第三百二十條第一項之竊盜罪
    ，被告甲○○所為，係犯同法第三百四十九條第一項之收受贓物罪。被告丙○○
    先後二次竊盜犯行，時間緊接，觸犯構成要件相同之罪，顯係基於概括之犯意反
    覆為之，為連續犯，爰依刑法第五十六條之規定以一罪論，並加重其刑。又丙○○前於八十四年間因違反麻醉藥品管理條例案件，經臺灣新竹地方法院判處有期
    徒刑五月確定，於八十四年八月二十四日易科罰金執行完畢，此有臺灣苗栗地方
    法院檢察署刑案資料查註紀錄表、臺灣高等法院檢察署刑案紀錄簡覆表、臺灣高
    等法院被告全國前案紀錄表在卷可憑，其於有期徒刑執行完畢後五年內，再犯有
    期徒刑以上之本罪，為累犯，應依刑法第四十七條之規定，加重其刑。爰審酌被
    告丙○○前於八十八年間甫因竊盜案經法院判處有期徒刑十月確定，有前開前科
    紀錄表在卷可憑，而於尚未到案執行前，竟又連續再犯本件竊盜犯行，可見其素
    行不良，仍不知悔悟、改過遷善，且其犯罪後毫無悔意；被告甲○○則尚無前科
    ，亦有前開前科表可佐，且其犯後坦承犯行，態度良好。併參酌被告二人之生活
    狀況、品行、智識程度、犯罪之動機、目的、手段、所生危害等一切情狀，分別
    量處主文所示之刑，被告甲○○並諭知易科罰金之折算標準，以資懲儆。至扣案
    之電池一個、電線一捆及刀子一把，係被告甲○○用以發動前開贓車時所用，已
    如前述，並非竊取該車或供其贓物犯行所用之物，爰不予宣告沒收，併此敘明。
據上論斷，應依刑事訴訟法第二百九十九條第一項前段，刑法第五十六條、第三百二
十條第一項、第三百四十九條第一項、第四十一條第一項前段、第四十七條，罰金罰
鍰提高標準條例第一條前段、第二條，判決如主文。
本案經檢察官吳義聰到庭執行職務。
中      華      民      國    九十      年      四      月     三十     日
                                    臺灣苗栗地方法院刑事第一庭
                                        審判長法  官  巫  政  松
                                              法  官  楊  台  清
                                              法  官  顧  正  德
右正本證明與原本無異。
如不服本判決，應於判決送達後十日內向本院提出上訴狀( 應附繕本 )，上訴於
臺灣高等法院台中分院。
                                              書記官  陳  文  聰
中      華      民      國    九十      年      五      月      二     日
附錄本案論罪科刑法條：
中華民國刑法第三百二十條第一項
意圖為自己或第三人不法之所有，而竊取他人之動產者，為竊盜罪，處五年以下有期
徒刑、拘役或五百元以下罰金。
中華民國刑法第三百四十九條第一項
收受贓物者，處三年以下有期徒刑、拘役或五百元以下罰金。


司法院資訊處製作；財團法人民間司法改革基金會備份。
